---
title: "Uma análise das Emendas Parlamentares nas Universidades do Rio de Janeiro"
author: "DATAUNIRIO"
date: "2023-02-14"
output: html_document
---

```{r setup, include=FALSE}
knitr::opts_chunk$set(echo = TRUE)
```

# Gráfico 1 - Emendas Liquidadas das Universidades por ano

```{r, echo=FALSE,warning=FALSE,comment=NA,message=FALSE}
library(dplyr)
library(ddplot)
#gapminder_subset <- gapminder::gapminder %>% select(country, year, pop) %>%
#  filter(country %in% c("Japan", "Mexico", "Germany", "Brazil", "Mexico", "Philippines", "Vietnam")) %>%
#  mutate(pop = pop/1e6)

#gapminder_subset %>%
#  barChartRace(
#    x = "pop",
#    y = "country",
#    time = "year",
#    ytitle = "Country",
#    xtitle = "Population (in millions)",
#    title = "Bar chart race of country populations"
#  )
library(readxl)
emendas <- read_excel("~/GitHub/dataunirio.github.io/emendas/emendas_por_UO.xlsx")

emendas_subset <- emendas %>% select(UO, Ano, Liquidado) %>%
  filter(UO %in% c('26245 - Universidade Federal do Rio de Janeiro',
'26433 - Instituto Federal do Rio de Janeiro',
'26249 - Universidade Federal Rural do Rio de Janeiro',
'26269 - Fundação Universidade do Rio de Janeiro',
'26236 - Universidade Federal Fluminense'))
remove(emendas)

emendas_subset$UO <- gsub('26245 - Universidade Federal do Rio de Janeiro','UFRJ',emendas_subset$UO)
emendas_subset$UO <- gsub('26433 - Instituto Federal do Rio de Janeiro','IFRJ',emendas_subset$UO)
emendas_subset$UO <- gsub('26249 - Universidade Federal Rural do Rio de Janeiro','Rural',emendas_subset$UO)
emendas_subset$UO <- gsub('26269 - Fundação Universidade do Rio de Janeiro','UNIRIO',emendas_subset$UO)
emendas_subset$UO <- gsub('26236 - Universidade Federal Fluminense','UFF',emendas_subset$UO)
emendas_subset$Ano <- as.integer(emendas_subset$Ano)

emendas_subset = emendas_subset %>% group_by(UO, Ano) %>% summarise(Valor_liquidado=sum(Liquidado)) 

#emendas_subset = arrange(emendas_subset, UO, Ano)

emendas_subset %>%
  barChartRace(
    x = "Valor_liquidado",
    y = "UO",
    time = "Ano",
    ytitle = "Universidade",
    xtitle = "Emendas",
    frameDur = 1500,
    transitionDur = 1500,
  )
```

Fonte dos dados: Painel do Orçamento do Sistema Integrado de Orçamento e Planejamento - [SIOP](https://www1.siop.planejamento.gov.br/QvAJAXZfc/opendoc.htm?document=IAS%2FExecucao_Orcamentaria.qvw&host=QVS%40pqlk04&anonymous=true&sheet=SH06) &
Painel de Análise das Emendas Parlamentares Pagas ao Ensino Superior - [PANEPPES](https://paneppes.netlify.app/)

Informações importantes:
1. Os valores são nominais (ainda não foi corrigida a inflação),     
2. Foram considerados os valores liquidados para a construção do gráfico,    
3. Não foram considerados os hospitais universitários.    

